【裁判字號】    99,訴,743
【裁判日期】    991029
【裁判案由】    毒品危害防制條例
【裁判全文】
臺灣基隆地方法院刑事判決               99年度訴字第743號
公  訴  人  臺灣基隆地方法院檢察署檢察官
被      告  乙○○
上列被告因違反毒品危害防制條例案件，經檢察官提起公訴（99
年度毒偵字第1454號），被告於準備程序進行中，就被訴事實為
有罪之陳述，經本院合議庭裁定由受命法官獨任進行簡式審判程
序，判決如下：
    主  文
乙○○施用第一級毒品，累犯，處有期徒刑柒月。
    事  實
一、乙○○前因施用毒品案件，經依臺灣士林地方法院裁定令入
    勒戒處所觀察、勒戒，認無繼續施用毒品之傾向，於民國89
    年2 月22日釋放出所，由臺灣士林地方法院檢察署檢察官以
    89年度毒偵字第464 號不起訴處分確定在案；復因施用毒品
    案件，經依本院裁定令入勒戒處所觀察、勒戒，認無繼續施
    用毒品之傾向，於93年1 月9 日釋放出所，由臺灣基隆地方
    法院檢察署檢察官以92年度毒偵字第561 號不起訴處分確定
    在案。又因施用毒品案件，經本院以94年度訴字第733 號判
    決判處有期徒刑4 月，於94年10月24日確定在案，於94年11
    月30日入監執行，同日徒刑易科罰金執行完畢出監（構成累
    犯）。又因犯偽造文書案件，經本院以98年度基簡字第688
    號判決判處有期徒刑3 月，於98年8 月21日入監執行，於98
    年11月25日縮刑期滿執行完畢，翌日出監（構成累犯）。詎
    其猶無法戒除毒癮，基於施用第一級毒品海洛因之犯意，於
    99年7 月25日21時許，在其臺北縣瑞芳鎮○○路54號之住處
    內，以將海洛因摻水後置入注射針筒內注射之方式，施用海
    洛因1 次。嗣其因另涉竊盜犯行，經警通知到分局說明，警
    員經乙○○之同意而採集其尿液送驗，結果呈嗎啡陽性反應
    ，而查悉上情。
二、案經臺北縣政府警察局瑞芳分局報告臺灣基隆地方法院檢察
    署檢察官偵查起訴。
    理  由
一、本件被告所犯者非為死刑、無期徒刑、最輕本刑為3 年以上
    有期徒刑之罪或高等法院管轄第一審案件，其於準備程序進
    行中，先就被訴事實為有罪之陳述，經告知其簡式審判程序
    之旨，並聽取公訴人及被告之意見後，本院依刑事訴訟法第
    273 條之1 第1 項之規定，裁定由受命法官獨任進行簡式審
    判程序，且依同法第273 條之2 規定，簡式審判程序之證據
    調查，不受第159 條第1 項、第161 條之2 、第161 條之3
    、第163 條之1 及第164 條至第170 條規定之限制，合先敘
    明。
二、上開事實，業據被告於警詢及本院審理時坦承在卷，而被告
    為警所採集之尿液經送驗結果，呈嗎啡陽性反應，此有臺北
    縣政府警察局瑞芳分局偵辦毒品危害防制條例案件犯嫌尿液
    檢驗編號對照表、台灣檢驗科技股份有限公司出具之濫用藥
    物檢驗報告各1 份附卷可稽（見偵查卷第7 、8 頁），足認
    被告之自白與事實相符，堪以採信。按犯毒品危害防制條例
    第10 條 施用毒品之罪者，檢察官應聲請法院裁定，令被告
    入勒戒處所觀察、勒戒，經觀察、勒戒後，無繼續施用毒品
    之傾向者，應即釋放，並由檢察官為不起訴處分，有繼續施
    用毒品之傾向者，則由檢察官先聲請法院裁定令入戒治處所
    施以強制戒治，俟強制戒治期滿，再行釋放，並由檢察官為
    不起訴處分；而依前開規定觀察勒戒或強制戒治執行完畢釋
    放後，5 年內再犯施用毒品之罪者，檢察官應依法追訴，毒
    品危害防制條例第20條第1 項、第2 項、第23條第2 項分別
    定有明文。倘被告於5 年內已再犯，經依法追訴處罰，縱其
    第3 次（或第3 次以上）再度施用毒品之時間，在初犯經觀
    察、勒戒或強制戒治執行完畢5 年以後，已不合於「5 年後
    再犯」之規定，且因已於「5 年內再犯」，顯見其再犯率甚
    高，原實施觀察、勒戒或強制戒治，已無法收其實效，即應
    依該條例第10條處罰（參照最高法院95年度第7 次刑事庭會
    議決議、97年度第5 次刑事庭會議決議）。本件被告前2 度
    因施用毒品案件，經觀察、勒戒後，均認無繼續施用毒品之
    傾向，分別於民國89年2 月22日、93年1 月9 日釋放出所，
    並由臺灣士林地方法院檢察署檢察官、臺灣基隆地方法院檢
    察署檢察官先後以89年度毒偵字第464 號、92年度毒偵字第
    561 號為不起訴處分確定在案。又因施用毒品案件，經本院
    以94年度訴字第733 號判決判處有期徒刑4 月，於94年10月
    24日確定在案等情，有臺灣高等法院被告前案紀錄表附卷足
    佐，足認被告於觀察勒戒執行完畢後，5 年內已再犯施用毒
    品罪，經依法追訴處罰後，又再犯本件施用第一級毒品之罪
    ，揆諸前揭說明，自應予依法論科。
三、查海洛因係毒品危害防制條例第2 條第2 項第1 款所規定之
    第一級毒品，核被告所為，係犯毒品危害防制條例第10條第
    1 項之施用第一級毒品罪。被告持有第一級毒品海洛因之低
    度行為，應為施用第一級毒品之高度行為所吸收，不另論罪
    。被告有如事實欄一所載之前案紀錄暨科刑執行情形，有臺
    灣高等法院被告前案紀錄表在卷可稽，其於受有期徒刑之執
    行完畢後，5 年內故意再犯本件有期徒刑以上之罪，為累犯
    ，應依刑法第47條第1 項之規定加重其刑。爰審酌被告曾有
    施用毒品之前科，仍不知戒除，惟犯罪後坦承犯行，且所犯
    之施用毒品犯行乃戕害自己身心健康，並未危及他人等一切
    情狀，量處如主文所示之刑，以資懲儆。
據上論斷，應依刑事訴訟法第273 條之1 第1 項、第299 條第1
項前段，毒品危害防制條例第10條第1 項，刑法第11條前段、第
47條第1 項，判決如主文。
本案經檢察官甲○○到庭執行職務。
中    華    民    國    99    年    10    月    29    日
                  刑事第五庭法  官    蔡和憲
以上正本證明與原本無異。
如不服本判決應於收受送達後10日內向本院提出上訴書狀，並應
敘述具體理由；其未敘述上訴理由者，應於上訴期間屆滿後20日
內向本院補提理由書(均須按他造當事人之人數附繕本)「切勿逕
送上級法院」。
中    華    民    國    99    年    10    月    29    日
                            書記官    翁其良
論罪法條：
毒品危害防制條例第10條
施用第一級毒品者，處 6 月以上 5 年以下有期徒刑。
施用第二級毒品者，處 3 年以下有期徒刑。

司法院資訊處製作；財團法人民間司法改革基金會備份。
